【裁判字號】    98,聲,275
【裁判日期】    980430
【裁判案由】    限期行使權利
【裁判全文】
臺灣臺南地方法院民事裁定               98年度聲字第275號
聲  請  人  甲○○
相  對  人  丁○○黃淯誠即黃.
            戊○○黃淯誠即黃.
            己○○黃淯誠即黃.
            丙○○黃淯誠即黃.
            乙○○黃淯誠即黃.
上列當事人間因本院89年度存字第2831號擔保提存事件，聲請人
聲請通知相對人限期行使權利，本院裁定如下：
    主  文
相對人應於本裁定送達後二十日內，就其因本院八十九年度執全
字第二五二一號假處分執行所受損害，向聲請人行使權利，並向
本院提出為行使權利之證明。
聲請程序費用由相對人連帶負擔。
    理  由
一、按訴訟終結後，供擔保人得聲請法院通知受擔保利益人於一
    定期間內行使權利，並向法院為行使權利之證明，民事訴訟
    法第104條第1項第3款後段定有明文。前開規定，於其他依
    法令供訴訟上之擔保者準用之，並為同法第106條所規定。
    又所謂訴訟終結，在因假扣押或假處分所供擔保之場合，因
    該擔保係為保障受擔保利益人因假扣押或假處分所受損害而
    設，倘執行法院已依假扣押或假處分裁定為假扣押或假處分
    之執行，則在執行法院撤銷執行程序前，受擔保利益人所受
    損害仍可能繼續發生，損害額既未確定，自難強令其行使權
    利，故必待假扣押或假處分之執行程序已撤銷，始得謂為訴
    訟終結（最高法院91年度台抗字第490號裁定意旨參照）。
    又所謂「訴訟終結」，應從廣義解釋，包括撤銷假扣押或假
    處分裁定及執行程序終結在內（最高法院88年度臺抗字第
    682號、92年度臺抗字第379號裁定意旨參照）。
二、本件聲請意旨略以：聲請人與相對人之被繼承人黃淯誠即黃
    耀堂間因互助會聲請假處分禁止提示支票事件，前遵本院89
    年度裁全字第4236號假處分裁定，曾提供新臺幣10萬元，並
    以本院89年度存字第2831號擔保提存事件提存後，聲請假處
    分禁止支票提示請求付款及轉讓第三人，經本院以89年度執
    全字第2521號執行在案。茲因聲請人業已撤回上開假處分強
    制執行，是本件假處分執行程序已終結，且黃淯誠即黃耀堂
    已於民國93 年2月19日死亡，爰依民事訴訟法第104條第1項
    第3款之規定，聲請裁定通知假處分相對人黃耀堂之繼承人
    限期行使權利等語。
三、經查：聲請人主張之上開事實，業據其提出戶籍謄本、本院
    89年度裁全字第4236號假處分裁定、89年度存字第2831號提
    存書、89年度執全字第2521號強制執行事件執行命令等件為
    證，並經本院依職權調閱本院89年度裁全字第4236號假處分
    （含89度執全字第2521號）假處分卷宗核閱屬實，聲請人確
    實已撤回假處分執行，又相對人迄未對聲請人行使權利，有
    本院民事紀錄科查詢表1份在卷足參。揆諸前開說明，聲請
    人聲請通知相對人限期行使權利，於法並無不合，自應准許
    。
四、依民事訴訟法第95條、第78條，裁定如主文。
中    華    民    國    98    年    4     月    30    日
                  民事第三庭    法  官  蔡孟珊
上為正本係照原本作成。
如對本裁定抗告須於裁定送達後10日內向本院提出抗告狀，並應
繳納抗告費新台幣1000元。
中    華    民    國    98    年    4     月    30    日
                                書記官  吳幸芳


司法院資訊處製作；財團法人民間司法改革基金會備份。
